【裁判字號】    89,中交簡上,367
【裁判日期】    901218
【裁判案由】    公共危險
【裁判全文】
臺灣臺中地方法院刑事判決                    八十九年度中交簡上字第三六七號
    上  訴  人  臺灣台中地方法院檢察署檢察官
    被      告  甲○○
右上訴人因被告公共危險案件，不服本院臺中簡易庭八十九年度中交簡字第五四七號
中華民國八十九年十月三日第一審簡易判決（聲請案號：臺灣台中地方法院檢察署八
十九年度偵字第九六八二號），提起上訴，本院判決如左：
    主  文
上訴駁回。
    事實及理由
一、本案經本院審理結果，認第一審簡易判決對於被告所犯刑法第一百八十五條之三
    服用酒類，不能安全駕駛動力交通工具而駕駛罪，其認事用法及量刑均無不當，
    應予維持，並引用第一審判決書（包括聲請簡易判決處刑書）就此部分記載之事
    實、證據及理由。
二、上訴人即檢察官之上訴意旨略以：原審判決固非無見，惟查被告甲○○另犯刑法
    第一百八十五條之四之肇事遺棄罪，原判決事實及理由欄已援引聲請簡易判決處
    刑書之肇事逃逸部分，而主文欄則漏未宣告罪刑，因而亦漏未定其應執行刑，尚
    未有洽，應將原判決撤銷，更為適法之判決等語。
三、經查：
    (一)本件檢察官聲請簡易判決處刑書係以：「甲○○於民國八十九年六月五日晚上
      二十時許，在台中市○○路朋友家中喝啤酒後，明知反應較為遲鈍，已達不能
      安全駕駛動力交通工具之程度，仍於當晚駕駛車號：ＯＪ－二００六號小客車
      上路，於二十二時三十五分許，途經台中市○○路與建成路口時，因酒醉注意
      力不集中，未注意減速，煞車不及，撞及由潘玉凱駕駛乘載簡毓儀之車號：Ｆ
      Ｂ二－０一九號機車肇事，致潘玉凱受有右腳挫傷，簡毓儀受有右腳撕裂傷、
      身上多處擦傷之傷害（均已和解並撤回告訴）。詎甲○○肇事致人受傷後，逕
      自駕車逃逸返回家中，嗣於翌（六）日凌晨一時許，始由其父母陪同向台中市
      警察局第三分局正義派出所自首肇事，經警方檢測其吐氣中之酒精含量仍達每
      公升０．六八毫克（㎎／Ｌ）」之犯罪事實，而認被告涉有刑法第一百八十五
      條之三之服用酒類，不能安全駕駛動力交通工具而駕駛、第一百八十五條之四
      之肇事遺棄罪嫌。
    (二)又被告前開之犯罪事實，有：1.被告甲○○於警訊、偵查中之供述，2.告訴人
      潘玉凱、簡毓儀於警訊、偵查中之證述，3.酒精含量檢測單、道路交通事故調
      查報告表、警製職務報告及診斷證明書等證據資料在卷可憑，事證明確，且足
      見被告所犯二罪間，犯意各別，行為互殊，應分論併罰。
    (三)而觀原審判決所載，於事實及理由欄一固有「本件犯罪事實引用檢察官聲請簡
      易判決處刑書之記載」等語，並於事實及理由欄二首起即引用前述證據資料。
      惟以：
      1.觀諸原審其餘之判決內容，從事實及理由欄二引用前述證據資料後，所載「
        又駕駛人呼氣中酒精濃度達每公升０‧五五毫克或血液中酒精濃度達０‧一
        一％以上者，即得認為不能安全駕駛，此有法務部八十八年五月十八日法８
        ８檢字第００一六六九號函可資參照，已屬刑法第一百八十五條之三之不能
        安全駕駛之抽象危險犯。本件被告酒精濃度為每公升空氣中酒精含量為０點
        六八毫克，既已超過上開酒精濃度，自已構成上開條文之罪責，事證至臻明
        確，被告犯行洵堪認定」等文，對於被告所犯刑法第一百八十五條之四之肇
        事遺棄罪嫌部分，明顯未加以斟酌。
      2.且該判決事實及理由欄三係載「依刑事訴訟法第四百四十九條第一項、第四
        百五十四條第二項，刑法第一百八十五條之三、第四十一條、第六十二條前
        段，罰金罰鍰提高標準條例第二條，逕以簡易判決處刑如主文」，就所引應
        適用之法條，也毫未敘及刑法第一百八十五條之四之部分，或有引用刑法五
        十一條任何一款數罪併罰之方法，顯亦無慮及肇事遺棄罪部分。
    (四)綜合原審判決前項所述各節加以判斷，關於被告所犯肇事遺棄罪部分，原審判
      決不僅於判決之理由中，即連所引應適用之法條，均無相關之記載，明顯未加
      以審究，合應屬於漏判之情形，其主文中未予諭知，厥因此之故；縱其判決中
      有「本件犯罪事實引用檢察官聲請簡易判決處刑書之記載」等語，並於事實及
      理由欄二首起即引用前述證據資料，仍難認為該件判決已斟酌過被告所涉肇事
      遺棄罪嫌部分，是關於原審判決上述記載之真意，顯僅針對被告所犯刑法第一
      百八十五條之三之服用酒類，不能安全駕駛動力交通工具而駕駛罪部分所言，
      尚無旁及肇事遺棄罪部分。既此純屬已起訴之犯行漏判而應行補判之問題，基
      於被告之審級利益，仍應由原審補行判決，尚非本院得越級加以斟酌。從而，
      上訴人就漏判部分一併提起上訴，其上訴即屬違背法律上之程式，而應予駁回
      。
據上論斷，應依刑事訴訟法第四百五十五條之一第三項、第一項、第三百六十四條、
第三百七十三條、第三百六十七條前段、第三百六十八條，判決如主文。
中      華      民      國      九十      年      十二    月    十八    日
                                  審判長法  官  張  智  雄
                                        法  官  蔡  建  興
                                        法  官  莊  深  淵
右正本證明與原本無異。
本件不得上訴。
                                        書記官
中      華      民      國      九十      年      十二    月    十八    日


司法院資訊處製作；財團法人民間司法改革基金會備份。
